Minutes et répertoires du notaire Pierre COUSIN, 6 juillet 1798 - 14 avril 1812 (étude I)
Archives nationales
- Répertoire(s) de Pierre COUSIN, 4 janvier 1791 - 30 décembre 1815; MC/RE/I/16 - MC/RE/I/20
  - Répertoire. an XI, vendémiaire - an XIV, nivôse, 3 vendémiaire an XI (25 septembre 1802) - 10 nivôse an XIV (1805); MC/RE/I/18
    - Inventaire après décès: Gastellier, Elisabeth-Catherine-Louise. Comtesse d'Artois (rue)., 11 ventôse an XI (2 mars 1803)
      inventaire après décès; Comtesse-d'Artois (rue de la); Gastellier, Elisabeth-Catherine-Louise
    - Inventaire après décès: Labbe, Louis-Auguste. Four (rue du), n° 279., 14 ventôse an XI (5 mars 1803)
      inventaire après décès; Four (rue du); Labbe, Louis-Auguste
    - Inventaire après décès: Martin, Jean. Sèvres (rue de), n° 1388. Blanchisseur, 19 ventôse an XI (10 mars 1803)
      inventaire après décès; Sèvres (rue de); Martin, Jean; teinturier blanchisseur
    - Inventaire après décès: Guichenot, Pierre. Jardin national des Plantes., 21 ventôse an XI (12 mars 1803)
      inventaire après décès; Guichenot, Pierre
    - Inventaire après décès: Papin, Perrine. Armet, André (veuve). Sainte Croix de la Bretonnerie (rue), n° 59., 10 germinal an XI (31 mars 1803)
      inventaire après décès; Sainte-Croix-de-la-Bretonnerie (rue); Papin, Perrine; Armet, André
    - Inventaire après décès: Proye, Nicolas., 18 germinal an XI (8 avril 1803)
      Claudine Pierrette POULLET, son épouse, veuve de Jean Nicolas DEBAU.
      inventaire après décès; Proye, Nicolas
    - Inventaire après décès: Malopeau, Claude-Nicolas. Noyers (rue des)., 28 germinal an XI (18 avril 1803)
      inventaire après décès; Noyers (rue des); Malopeau, Claude-Nicolas
    - Inventaire après décès: Morel, Simon-Claude. Four Saint Germain (rue du), n° 273., 24 floréal an XI (14 mai 1803)
      inventaire après décès; Four-Saint-Germain (rue du); Morel, Simon-Claude
    - Inventaire après décès: Chotard, Toussaint. Saint Honoré (rue), n° 200., 17 prairial an XI (6 juin 1803)
      inventaire après décès; Saint-Honoré (rue); Chotard, Toussaint
    - Inventaire après décès: Hamelin, Louise-Jeanne. Pemet, Charles-Henri (épouse). Saint Benoît (rue), n° 930., 10 messidor an XI (29 juin 1803)
      inventaire après décès; Saint-Benoît (rue); Hamelin, Louise-Jeanne; Pemet, Charles-Henri
    - Inventaire après décès: Livernois, Anne-Françoise. Desert, Jean-Augustin (épouse). Marché aux Poirées (rue du)., 11 messidor an XI (30 juin 1803)
      inventaire après décès; Marché-aux-Poirées (rue du); Livernois, Anne-Françoise; Desert, Jean-Augustin
    - Inventaire après décès: Brivet, Nicolas. Faubourg Saint Honoré (rue du), n° 20., 29 messidor an XI (18 juillet 1803)
      inventaire après décès; Faubourg-Saint-Honoré (rue du); Brivet, Nicolas
    - Inventaire après décès: Alorge, Pierre. Saint Louis (rue), près le Palais., 1er thermidor an XI (20 juillet 1803)
      inventaire après décès; Saint-Louis (rue); Alorge, Pierre
    - Inventaire après décès: Leroy, Michel-Nicolas. Saint Christophe (rue), n° 6., 16 thermidor an XI (4 août 1803)
      inventaire après décès; Saint-Christophe (rue); Leroy, Michel-Nicolas
    - Inventaire après décès: Chabelais, Marie-Claudine. Girard, Jean-Baptiste-Jacques (épouse). Vieux Colombier (rue du), n° 739., 18 thermidor an XI (6 août 1803)
      inventaire après décès; Vieux-Colombier (rue du); Chabelais, Marie-Claudine; Girard, Jean-Baptiste-Jacques
    - Inventaire après décès: Cotelle, Agathe-Jeanne. Bayard, Roch-Julien (veuve)., 18 thermidor an XI (6 août 1803)
      Acte passé par-devant un notaire substituant:
      Me Chambette.
      inventaire après décès; Cotelle, Agathe-Jeanne; Bayard, Roch-Julien
    - Inventaire après décès: Guyon, Marie-Henriette. Testulat, Jean-Baptiste-Claude-Nicolas (épouse). Crébillon (rue), n° 2., 20 thermidor an XI (8 août 1803)
      inventaire après décès; Crébillon (rue); Guyon, Marie-Henriette; Testulat, Jean-Baptiste-Claude-Nicolas
    - Inventaire après décès: Boucher, Marie-Louise. Four Saint Germain (rue du), n° 273., 11 fructidor an XI (29 août 1803)
      inventaire après décès; Four-Saint-Germain (rue du); Boucher, Marie-Louise
    - Inventaire après décès: Bailly, Anne. Herant, Jean-François-Barthélemy (épouse). Neuve Saint Etienne (rue), n° 709., 12 fructidor an XI (30 août 1803)
      inventaire après décès; Neuve-Saint-Etienne (rue); Bailly, Anne; Herant, Jean-François-Barthélemy
    - Inventaire après décès: Flamand, Marie-Françoise-Marguerite. Pagnon, Jean-Nicolas (veuve)., 6 vendémiaire an XII (29 septembre 1803)
      inventaire après décès; Flamand, Marie-Françoise-Marguerite; Pagnon, Jean-Nicolas
    - Inventaire après décès: Delaporte, Marie-Louise. Poncin, Nicolas (épouse). Poterie (rue de la), n° 24., 19 vendémiaire an XII (12 octobre 1803)
      inventaire après décès; Poterie (rue de la); Delaporte, Marie-Louise; Poncin, Nicolas
    - Inventaire après décès: Clarin, Jean. Faubourg Saint Jacques (rue du), n° 200., 19 vendémiaire an XII (12 octobre 1803)
      inventaire après décès; Faubourg-Saint-Jacques (rue du); Clarin, Jean
    - Inventaire après décès: Godbillon, Simon. Boucheries (rue des) / au Gros Caillou., 6 brumaire an XII (29 octobre 1803)
      inventaire après décès; Boucheries (rue des); Gros-Caillou (quartier); Godbillon, Simon
    - Inventaire après décès: Anney, Charles-François., 22 brumaire an XII (14 novembre 1803)
      inventaire après décès; Anney, Charles-François
    - Inventaire après décès: Dulion, Louis -Denis. Christine (rue), n° 1., 22 brumaire an XII (14 novembre 1803)
      inventaire après décès; Christine (rue); Dulion, Louis -Denis
    - Inventaire après décès: Leroy, Pierre-Michel. Neuve Saint Etienne (rue), n° 4., 29 brumaire an XII (21 novembre 1803)
      inventaire après décès; Neuve-Saint-Etienne (rue); Leroy, Pierre-Michel
    - Inventaire après décès: Boly, Ernest-Hubert. Bourgogne (rue de)., 27 frimaire an XII (19 décembre 1803)
      inventaire après décès; Bourgogne (rue de); Boly, Ernest-Hubert
    - Inventaire après décès: Legros, Marie-Jeanne. Rolle, Pierre (veuve). Faubourg Saint Honoré (rue du)., 29 frimaire an XII (21 décembre 1803)
      inventaire après décès; Faubourg-Saint-Honoré (rue du); Legros, Marie-Jeanne; Rolle, Pierre
    - Inventaire après décès: Bonnet, Jean-Placide. Quincampoix (rue)., 28 pluviose an XII (18 février 1804)
      inventaire après décès; Quincampoix (rue); Bonnet, Jean-Placide
    - Inventaire après décès: Herant, Jean-François-Barthélemy. Neuve Saint Etienne (rue)., 1er ventôse an XII (21 février 1804)
      inventaire après décès; Neuve-Saint-Etienne (rue); Herant, Jean-François-Barthélemy
    - Inventaire après décès: Minet, Claude-Maurice. Barre du Bec (rue)., 2 ventôse an XII (22 février 1804)
      inventaire après décès; Barre-du-Bec (rue); Minet, Claude-Maurice
    - Inventaire après décès: Normant-Jean; Dupuis, Marie-Françoise., 7 germinal an XII (28 mars 1804)
      inventaire après décès; Normant-Jean; Dupuis, Marie-Françoise
    - Inventaire après décès: Charpentier, Charles-Florimond. Vincennes / 94., 19 floréal an XII (9 mai 1804)
      inventaire après décès; Vincennes (Val-de-Marne); Charpentier, Charles-Florimond
    - Inventaire après décès: Bardoux, Marie-Marguerite. Devilliers, Robert (épouse). Chantre (rue du), n° 58., 25 floréal an XII (15 mai 1804)
      inventaire après décès; Chantre (rue du); Bardoux, Marie-Marguerite; Devilliers, Robert
    - Inventaire après décès: Lambert, Jean-Baptiste. Arcueil., 9 prairial an XII (29 mai 1804)
      inventaire après décès; Arcueil (Val-de-Marne); Lambert, Jean-Baptiste
    - Inventaire après décès: Letellier, Jean-Pierre. Cherche Midi (rue du), n° 307., 10 prairial an XII (30 mai 1804)
      inventaire après décès; Cherche-Midi (rue du); Letellier, Jean-Pierre
    - Inventaire après décès: Ramet, Pierre-Charles., 27 prairial an XII (16 juin 1804)
      inventaire après décès; Ramet, Pierre-Charles
    - Inventaire après décès: Suzan, Louis. Four (rue du), n° 164., 23 thermidor an XII (11 août 1804)
      Me CHAMBETTE, notaire (ET/CXIX).
      inventaire après décès; Four (rue du); Suzan, Louis
    - Inventaire après décès: Desucre dit Duplan, Jean-Maurice. Salpêtrière., 6 nivôse an XIII (27 décembre 1804)
      inventaire après décès; Pitié-Salpêtrière (hôpital de la); Desucre dit Duplan, Jean Maurice
    - Inventaire après décès: Potier, François. Bagneux (rue de)., 6 nivôse an XIII (27 décembre 1804)
      inventaire après décès; Bagneux (rue de); Potier, François
    - Inventaire après décès: Fiburier, Marie-Charlotte. Hamel, Nicolas (veuve)., 21 nivôse an XIII (11 janvier 1805)
      inventaire après décès; Fiburier, Marie-Charlotte; Hamel, Nicolas
    - Inventaire après décès: Soldes, Nicolas., 29 nivôse an XIII (19 janvier 1805)
      inventaire après décès; Soldes, Nicolas
    - Inventaire après décès: Poulleau, Agathe-Louise. Cousin, Pierre-Romain (épouse). Notaire, 3 pluviose an XIII (23 janvier 1805)
      inventaire après décès; Poulleau, Agathe-Louise; Cousin, Pierre-Romain; notaire
    - Inventaire après décès: Berthiot, François. Vaugirard (rue de)., 8 pluviose an XIII (28 janvier 1805)
      inventaire après décès; Vaugirard (rue de); Berthiot, François
    - Inventaire après décès: Fombelle, Charles-Médard. Four Saint Germain (rue du), n° 289., 13 pluviose an XIII (2 février 1805)
      inventaire après décès; Four-Saint-Germain (rue du); Fombelle, Charles-Médard
    - Inventaire après décès: Peauger. Saint Placide (rue), n° 1200., 7 ventôse an XIII (26 février 1805)
      inventaire après décès; Saint-Placide (rue); Peauger
    - Inventaire après décès: Pommery, Nicolas-Charles., 13 ventôse an XIII (4 mars 1805)
      inventaire après décès; Pommery, Nicolas-Charles
    - Inventaire après décès: Larbalestrier, Madeleine-Louise. Taillebosq, Pierre-Nicolas (veuve). Monceau Saint Gervais (rue du), n° 23., 9 floréal an XIII (29 avril 1805)
      inventaire après décès; Monceau-Saint-Gervais (rue du); Larbalestrier, Madeleine-Louise; Taillebosq, Pierre-Nicolas
    - Inventaire après décès: Lasseray, Jean-Jacques. Longue Avoine (cul de-sac), n° 155., 6 messidor an XIII (25 juin 1805)
      inventaire après décès; Longue-Avoine (cul-de-sac de); Lasseray, Jean-Jacques
    - Inventaire après décès: Langlois, Marie-Angélique. Delorme, Simon (veuve)., 9 messidor an XIII (28 juin 1805)
      inventaire après décès; Langlois, Marie-Angélique; Delorme, Simon
    - Inventaire après décès: Lagrenee, Louis-Jean-François. Galerie du Louvre. Peintre, 12 messidor an XIII (1er juillet 1805)
      inventaire après décès; Orties-du-Louvre (rue des); Lagrenée, Louis Jean François (1725-1805); peintre
    - Inventaire après décès: Voinchet, Jean-Baptiste. Baillif (rue), n° 15., 22 messidor an XIII (11 juillet 1805)
      inventaire après décès; Baillif (rue); Voinchet, Jean-Baptiste
    - Inventaire après décès: Paturel, Joseph. Foire Saint Germain (rue Chaudronnière de la), n° 130,., 26 messidor an XIII (15 juillet 1805)
      inventaire après décès; Foire-Saint-Laurent (passage de la); Paturel, Joseph
    - Inventaire après décès: Bailleul, René-Antoine. Orfèvres (quai des), n° 42., 11 fructidor an XIII (29 août 1805)
      inventaire après décès; Orfèvres (quai des); Bailleul, René-Antoine
    - Inventaire après décès: Lemetayer, Marie-Marguerite. Poulleau, Jean-Baptiste-Gabriel (épouse). Saint Jacques (rue)., 15 fructidor an XIII (2 septembre 1805)
      inventaire après décès; Saint-Jacques (rue); Lemetayer, Marie-Marguerite; Poulleau, Jean-Baptiste-Gabriel
    - Inventaire après décès: Gillot, Edmée. Four Saint Germain (rue du), n° 27., 2 jour complémentaire an XIII (19 septembre 1805)
      inventaire après décès; Four-Saint-Germain (rue du); Gillot, Edmée
    - Inventaire après décès: Boulland, Marie-Agathe-Victoire. Presle, Denis-Jean (épouse). Bon Conseil (rue du), n° 25., 15 octobre 1805
      inventaire après décès; Boulland, Marie-Agathe-Victoire; Presle, Denis-Jean
    - Inventaire après décès: Moreau, Louis-Gabriel. Sorbonne (rue de la)., 23 vendémiaire an XIV (23 octobre 1805)
      inventaire après décès; Sorbonne (rue de la); Moreau, Louis-Gabriel
    - Inventaire après décès: Davaux, Renée-Pierre-Samuel; Dobremer, Louise-Thérèse (son épouse). Sainte-Croix de la Bretonnerie (rue)., 1er brumaire an XIV (23 octobre 1805)
      inventaire après décès; Sainte-Croix-de-la-Bretonnerie (rue); Davaux, Renée-Pierre-Samuel; Dobremer, Louise-Thérèse
    - Inventaire après décès: Dupreuil, Pierre. Debeauve, Catherine., 1er brumaire an XIV (25 octobre 1805)
      L'indication du jour est effacée sur le répertoire.
      inventaire après décès; Dupreuil, Pierre; Debeauve, Catherine
    - Inventaire après décès: Gaurat, François-Louis-Etienne. Boucheries (rue des), n° 10., 3 brumaire an XIV (22 novembre 1805)
      inventaire après décès; Boucheries (rue des); Gaurat, François-Louis-Etienne
    - Inventaire après décès: Lemonnier, Mathurin. Jacob (rue), n° 18., 1er frimaire an XIV (20 décembre 1805)
      inventaire après décès; Jacob (rue); Lemonnier, Mathurin
  - Répertoire. 1806, 3 janvier - 1810, 3 janvier 1806 - 1810; MC/RE/I/19
    - Inventaire après décès: Levasseur, Gilles-Denis., 20 janvier 1806
      inventaire après décès; Levasseur, Gilles-Denis
    - Inventaire après décès: Hamard, Jeanne-Adélaïde. Cachelievre, Pierre (épouse)., 1er février 1806
      inventaire après décès; Hamard, Jeanne-Adélaïde; Cachelievre, Pierre
    - Inventaire après décès: Miquet, Jean., 4 février 1806
      inventaire après décès; Miquet, Jean
    - Inventaire après décès: Pinard, Françoise. Lejeune, Jean (épouse)., 8 mars 1806
      inventaire après décès; Pinard, Françoise; Lejeune, Jean
    - Inventaire après décès: Baroche, Charles-Antoine-Edme., 22 mars 1806
      inventaire après décès; Baroche, Charles-Antoine-Edme
    - Inventaire après décès: Drouin, François., 28 mars 1806
      inventaire après décès; Drouin, François
    - Inventaire après décès: Lapareille, Marie-Antoinette. Armet, Adrien-Pierre (épouse)., 17 avril 1806
      inventaire après décès; Lapareille, Marie-Antoinette; Armet, Adrien-Pierre
    - Inventaire après décès: Chanvre, Marie-Joseph-Tite. Leriche, Joseph (épouse)., 17 mai 1806
      inventaire après décès; Chanvre, Marie-Joseph-Tite; Leriche, Joseph
    - Inventaire après décès: Gosse, Augustin-Pierre., 23 mai 1806
      inventaire après décès; Gosse, Augustin-Pierre
    - Inventaire après décès: Renders, Jacqueline-Madeleine., 2 juin 1806
      inventaire après décès; Renders, Jacqueline-Madeleine
    - Inventaire après décès: Gandineau, Marie-Jeanne. Delaporte, Jean-Baptiste (épouse)., 4 juin 1806
      inventaire après décès; Gandineau, Marie-Jeanne; Delaporte, Jean-Baptiste
    - Inventaire après décès: Fourcaud, Michel., 16 juin 1806
      inventaire après décès; Fourcaud, Michel
    - Inventaire après décès: Felix, Marie-André. Lapareille, Claude (épouse)., 4 juillet 1806
      inventaire après décès; Felix, Marie-André; Lapareille, Claude
    - Inventaire après décès: Killian, Henry., 5 août 1806
      inventaire après décès; Killian, Henry
    - Inventaire après décès: Rumeau, Jean-François., 18 août 1806
      inventaire après décès; Rumeau, Jean-François
    - Inventaire après décès: Collas dit Vernay, Louis-Marie-Gabriel-Caesar., 21 août 1806
      inventaire après décès; Collas dit Vernay, Louis-Marie-Gabriel-Caesar
    - Inventaire après décès: Guibert, Marguerite-Françoise-Virginie. Perinat, Jean-François (épouse)., 22 août 1806
      inventaire après décès; Guibert, Marguerite-Françoise-Virginie; Perinat, Jean-François
    - Inventaire après décès: Fourny, Jean-Pierre., 13 septembre 1806
      inventaire après décès; Fourny, Jean-Pierre
    - Inventaire après décès: Blanche, Adélaïde. Descry, Alexandre-Noël (épouse)., 3 octobre 1806
      inventaire après décès; Blanche, Adélaïde; Descry, Alexandre-Noël
    - Inventaire après décès: Malapeau dit Boucault, Charles-Louis., 31 octobre 1806
      inventaire après décès; Malapeau dit Boucault, Charles-Louis
    - Inventaire après décès: Landry, Anne-Louise. Menuel, Jean-Melchior (épouse). Saint Marcel (cloître), n° 8 / Saint Antoine (rue), n° 169., 23 décembre 1806
      3 octobre 1807, liquidation et partage. 7 octobre 1807, mariage de Jean Melchior MANUEL et de Marie Pierrette RENAUD, veuve de Antoine CHAMPONNOIS, RE/CXXII/4.
      inventaire après décès; Saint-Antoine (rue); Saint-Marcel (cloître); Landry, Anne-Louise; Menuel, Jean-Melchior
    - Inventaire après décès: Duples, Marie-Victoire., 3 février 1807
      inventaire après décès; Duples, Marie-Victoire
    - Inventaire après décès: Buchette, Marie-Anne. Jouenne, Jean-André (épouse). Fossoyeurs (rue des)., 25 avril 1807
      A la requête de Joseph Michel DAUTIER, à Belleville et autre.
      inventaire après décès; Fossoyeurs (rue des); Buchette, Marie-Anne; Jouenne, Jean-André
    - Inventaire après décès: Armet, Joachim-Nicolas. Cloître des Bernardins (rue du), n° 5., 27 avril 1807
      A la requête de Marie Elisabeth BOULARD, sa veuve, de Pierre Thomas Joachim ARMET, et autres.
      inventaire après décès; Cloître-des-Bernardins (rue du); Armet, Joachim-Nicolas
    - Inventaire après décès: Curlu, Françoise-Julie. Dubourg, François (veuve). A la requête de Jean Dubourg, rue des Fossés Saint Victor, n° 30, et autres., 2 mai 1807
      inventaire après décès; Fossés-Saint-Victor (rue des); Curlu, Françoise-Julie; Dubourg, François; Dubourg, Jean
    - Inventaire après décès: Jolasse, Anne-Catherine. Cloître Saint Merri (rue du), n° 2., 6 mai 1807
      A la requête de Pierre JOLASSE et Anne Catherine GENTIL, son épouse, à Villers-la-Montagne (Meurthe-et-Moselle)
      inventaire après décès; Cloître-Saint-Merri (rue du); Jolasse, Anne-Catherine
    - Inventaire après décès: Maire, Marie-Antoinette-Charlotte., 9 mai 1807
      A la requête de Nicolas MAIRE à Briaucourt (Eure) (sic), et autres.
      inventaire après décès; Maire, Marie-Antoinette-Charlotte
    - Inventaire après décès: Lecocq, Jérôme., 21 mai 1807
      A la requête de Louis Charles JOURDAIN et Marie Antoinette ENOQUE, son épouse, rue des Vieilles Tuileries, n° 32.
      inventaire après décès; Lecocq, Jérôme
    - Inventaire après décès: Costard, Eustache., 26 mai 1807
      A la requête de Marie Madeleine RULTIER, sa veuve, de Jacqueline Joséphine COSTARD, rue de Buci, n° 23, et autres.
      inventaire après décès; Costard, Eustache
    - Inventaire après décès: Hommet, Anne. Neuheusel, Jean-Mathias (épouse). Bac (rue du), n° 129., 26 mai 1807
      inventaire après décès; Bac (rue du); Hommet, Anne; Neuheusel, Jean-Mathias
    - Inventaire après décès: Monvoisin, François-Marie., 29 juin 1807
      A la requête de Anne Claude SUISSE, sa veuve, rue Saint Jacques, n° 143, et ses quatre enfants mineurs.
      inventaire après décès; Monvoisin, François-Marie
    - Inventaire après décès: Aubry, Marguerite-Adélaïde. Monsaldy, Rieul (épouse). Théâtre Français (rue du), n° 23., 21 août 1807
      inventaire après décès; Théâtre-Français (rue du); Aubry, Marguerite-Adélaïde; Monsaldy, Rieul
    - Inventaire après décès: Dugue, Marie-Angélique. Prévost, Nicolas (veuve en 2e noces). Masson, Jean-Louis-François (veuve en 1ères noces). Villepinte. A la requête de Jean-Louis Treme à Meaux (Seine-et-Marne), exécuteur testamentaire, et autres héritiers., 3 septembre 1807
      inventaire après décès; Meaux (Seine-et-Marne); Villepinte (Seine-Saint-Denis); Dugué, Marie-Angélique; Prévost, Nicolas; Masson, Jean-Louis-François; Trême, Jean-Louis
    - Inventaire après décès: Letoffe, Barthélemy-Louis., 14 septembre 1807
      A la requête de Marie Cécile LEMAIRE, sa veuve, de Henri Jean LETOFFE, et de Jean François LETOFFE, tous Cloître Saint Merry, n° 2.
      inventaire après décès; Letoffe, Barthélemy-Louis
    - Inventaire après décès: Chenevas, Marie-Charlotte. Lambert, Jean-Baptiste (veuve). Arcueil. A la requête de Jean François Lambert, au Petit Arcueil, et autres., 18 février 1808
      inventaire après décès; Arcueil (Val-de-Marne); Chenevas, Marie-Charlotte; Lambert, Jean-Baptiste; Lambert, Jean François
    - Inventaire après décès: Lemetayer, Nicolas., 5 mars 1808
      A la requête de Jeanne Geneviève GAUTIER, sa veuve, rue des Boulangers, n° 17, de Marin Benjamin CORNET et de Geneviève LEMETAYER, son épouse,, grande rue du Faubourg Saint Antoine, et autre.
      inventaire après décès; Lemetayer, Nicolas
    - Inventaire après décès: Monard, Adrienne. Emery, Antoine (épouse). Mauvais Garçons (rue des), n° 2., 21 mars 1808
      inventaire après décès; Mauvais-Garçons (rue des); Monard, Adrienne; Emery, Antoine
    - Inventaire après décès: Ancement, Jean-Nicolas. Thionville (rue de), n° 26., 8 avril 1808
      A la requête de Angélique MASSEQUIN, sa veuve, tutrice de Marie Anne ANCEMENT, leur fille.
      inventaire après décès; Thionville (rue de); Ancement, Jean-Nicolas
    - Inventaire après décès: Michel, Claudine. Bertout, Thomas (épouse). Ecole de Médecine (rue de l'), n° 12., 1er juin 1808
      A la requête de Marie Jeanne MICHEL, épouse de Pierre Marie Florent CLAVIER, à Roye (Haute-Saône), et autres.
      inventaire après décès; Ecole-de-Médecine (rue de l'); Michel, Claudine; Bertout, Thomas
    - Inventaire après décès: Haydt, Menrat. Lille (rue de), n° 23., 2 juin 1808
      A la requête de Antoinette Etienne HAYDT, rue du Faubourg Saint Jacques, n° 277, et autres.
      inventaire après décès; Lille (rue de); Haydt, Menrat
    - Inventaire après décès: Dhievre, Marie-Mélaine. Barbara, François-Hubert (épouse). Taranne (rue), n° 12., 23 juin 1808
      inventaire après décès; Taranne (rue); Dhievre, Marie-Mélaine; Barbara, François-Hubert
    - Inventaire après décès: Lambert, Toussaint., 30 juin 1808
      A la requête de Marie Anne Françoise FIGUET, son épouse, rue Saint Honoré, n° 265.
      inventaire après décès; Lambert, Toussaint
    - Inventaire après décès: Henrie, Anne-Marguerite., 30 juin 1808
      A la requête de Jean Joseph AMORY, son légataire universel, rue Férou, n° 10.
      inventaire après décès; Henrie, Anne-Marguerite
    - Inventaire après décès: Vallee, Marie-Elisabeth-Thérèse. Larde, Nicolas-Pierre (épouse). Vieux Augustins (rue de), n° 67., 6 juillet 1808
      inventaire après décès; Vieux-Augustins (rue des); Vallee, Marie-Elisabeth-Thérèse; Larde, Nicolas-Pierre
    - Inventaire après décès: Bailliet, Augustin-François., 7 juillet 1808
      A la requête de Claude Charles Alexandre SALBART, rue Sainte Avoie, n° 15, et Charles Louis RAYNAL, rue du Cimetière Saint André des Arts, n° 10.
      inventaire après décès; Bailliet, Augustin-François
    - Inventaire après décès: Mathieu, Jean. Bretagne (rue de), n° 45., 16 juillet 1808
      A la requête de Louise Anne Françoise BARBIER, sa veuve.
      inventaire après décès; Bretagne (rue de); Mathieu, Jean
    - Inventaire après décès: Forgeron, Pierre-Paul., 21 juillet 1808
      A la requête de Marie Anne Jeanne Antoinette GUY, tutrice de son fils, rue du Plâtre Saint Jacques, n° 19.
      inventaire après décès; Forgeron, Pierre-Paul
    - Inventaire après décès: Depoilly, Marie-Anne-Eléonore., 3 août 1808
      A la requête de Aubin Jean-Baptiste Silvestre DECHANTELOUP, son exécuteur testamentaire, rue Saint André des Arts, n° 41.
      inventaire après décès; Depoilly, Marie-Anne-Eléonore
    - Inventaire après décès: Pommier, Yves-Joseph-Charles; Landru, Marie-Brigitte-Louise (son épouse)., 12 août 1808
      A la requête de Louis THEURIER et de Geneviève POMMIER, son épouse, rue de Jouy, n° 11.
      inventaire après décès; Pommier, Yves-Joseph-Charles; Landru, Marie-Brigitte-Louise (son épouse)
    - Inventaire après décès: Luce, Jean-Gervais. Pont aux Biches (rue du), n° 1., 17 août 1808
      A la requête de Anne Geneviève PICHOT, sa veuve, tutrice de François LUCE, son fils.